# 请教陈版，应收票据计提坏账准备的情形？

提问人：zhongzhao433 时间：2017-10-08 16:30:42
财政部发布的《应用指南——会计科目和主要账务处理附录》规定，一般企业坏账准备的计提范围是：应收票据、应收账款、预付账款、其他应收款、长期应收款等应收款项。《企业会计准则第 22 号》规定：有客观证据表明应收款项发生了减值的，确认减值损失，计提坏账准备。 看大部分的上市公司披露，应收票据都是没有计提坏账准备的，为什么应收票据不像应收账款一样，在单项不存在减值的情况下，按照组合统一计提坏账准备？

回答人：chenyiwei
银行承兑汇票一般坏账可能性很小，无需计提坏账准备。商业承兑汇票的信用风险与对应的应收账款一致，应采用与计提应收账款坏账准备相同的方法计提坏账准备。但因为应收票据期限最长 6 个月，在到期前即出现明显无力偿还的情形很少，一般操作都是在到期后未获偿还的情况下将应收商业承兑汇票转为应收账款，与同账龄的应收账款一并计提坏账准备。

提问人：zhongzhao433 时间：2017-12-04 17:05:22
陈版，咨询一下，如果有解释不计提的情形，例如，商业承兑汇票的开票方信用评级很高，属于AAA级，类似中国的四大国有银行的信用等级，发生不能承兑的风险很低，是否能作为不计提减值的理由之一。

回答人：chenyiwei
可以。